臺灣臺北地方法院刑事判決　　　　　　　 93年度訴字第836號
公　訴　人　臺灣臺北地方法院檢察署檢察官
被　　　告　甲○○
　　　　　　　　　　（
指定辯護人　本院公設辯護人唐禎琪
上列被告因違反槍砲彈藥刀械管制條例案件，經檢察官提起公訴
（93年度偵字第6109號），本院判決如下：
    主  文
甲○○未經許可，持有武士刀，處有期徒刑捌月；扣案武士刀壹
支沒收。又未經許可，製造可發射子彈具有殺傷力之改造手槍，
處有期徒刑陸年，併科罰金新臺幣拾萬元，罰金如易服勞役，以
新臺幣玖佰元即銀元佰元折算壹日；扣案附表1 、2 、3 所示
之物及改造槍枝筆記參紙均沒收。應執行有期徒刑陸年陸月，併
科罰金新臺幣拾萬元，罰金如易服勞役，以新臺幣玖佰元即銀元
佰元折算壹日；扣案如附表1 、2 、3 所示之物、改造槍枝筆
記參紙及武士刀壹枝均沒收。
    事  實
一、甲○○明知武士刀為槍砲彈藥刀械管制條例第4 條第1 項第
    3 款所稱之刀械，非經主管機關許可不得持有，竟於民國90
    、91年間某日，以郵購方式取得武士刀一支（刀刃長43.5公
    分，單面開鋒，刀柄長21.5公分），並置於基隆市安樂區○
    ○○ 街62巷20 3號8 樓住處而持有之。嗣又基於製造可發射
    子彈具有殺傷力之槍枝及子彈之犯意，自92年12月1 日起，
    先在不詳之跳蚤市場等處購得仿BERETTA 廠84型玩具手槍、
    92FS型半自動玩具手槍、玩具子彈若干顆、底火若干包及金
    屬塊，再向不詳真實姓名年籍之化名「彭繼正」之成年男子
    詢問改造槍枝之方法後，在上開住處，使用其先前從事紡織
    機機械工作所使用之鑽床等工具，將金屬塊磨製為土造金屬
    槍管後，將先前購入之玩具手槍，以更換玩具手槍內部塑膠
    槍管為土造金屬槍管之方式，製造完成可發射子彈具有殺傷
    力之仿BERETTA 廠84型改造手槍1 支（附玩具金屬彈匣1 個
    ，槍枝管制編號0000000000號），另有仿BERETTA 廠84型改
    造手槍2 支（槍枝編號分別為0000000000、0000000000號，
    均欠缺彈匣）及仿BERETTA 廠92FS型半自動手槍1 支（槍枝
    編號0000000000號，欠缺彈匣）因槍管內具阻鐵，無法發射
    彈丸而不具殺傷力，而均尚未完成；甲○○同時以磨製玩具
    子彈彈頭及裝填自鞭炮上拆卸下之火藥的方式製造子彈，惟
    亦均尚不具殺傷力而未完成。甲○○於改造完成上開具有殺
    傷力之仿BERETTA 廠84型改造手槍1 支後，進而基於出借可
    發射子彈具有殺傷力之半自動手槍之概括犯意，先於93年1
    月初某日，在上開住處將該改造之仿BERETTA 廠84型改造手
    槍一支及不具殺傷力之子彈10顆出借予姓名年籍不詳綽號「
    阿輝」之成年男子；後又承前出借槍枝之犯意，於93年3 月
    1 日下午8 時許，在臺北縣淡水鎮老街，將上開槍彈出借予
    姓名年籍不詳綽號「金鋒」之成年男子。迨於93年3 月23日
    下午2 時10分許，為警持本院核發之搜索票前往上開處所進
    行搜索，當場扣得上開武士刀一支、仿BERETTA 廠84型半自
    動改造手槍（附玩具金屬彈匣1 個，槍枝管制編號00000000
    00號）、仿BERETTA 廠84型改造手槍2 支（槍枝編號分別為
    0000000000、0000000000號，均欠缺彈匣）及仿BERETTA 廠
    92FS型半自動手槍1 支（槍枝編號0000000000號，欠缺彈匣
    ）、子彈10顆，與其所有供製造槍砲所用之工具（詳如附表
    1 、2 、3）及 改造槍械筆記3 張。
二、案經臺北市政府警察局刑事警察大隊移送臺灣臺北地方法院
    檢察署檢察官偵查起訴。
    理  由
一、訊據被告甲○○對於在右揭時間、地點持有武士刀管制刀械
    1 支及先後將上開具有殺傷力之仿BERETTA 廠84型改造手槍
    1 支（槍枝管制編號0000000000號）出借予姓名年籍不詳綽
    號為「阿輝」、「金鋒」之成年男子與未經許可製造子彈未
    遂等情，均坦承不諱，惟矢口否認有何製造槍枝之行為，辯
    稱：該具有殺傷力之仿BERETTA 廠84型改造手槍1 支（槍枝
    管制編號0000000000號）是買來時就已經改造好的，並非伊
    改造的，伊並不知道如何改造槍枝，只是想要改而已，扣案
    之工具是伊以前做紡織機機械工作所留云云。
二、經查：
  (一)扣案編號A 之武士刀1支係經警持搜索票於被告位於基隆市
    安樂區○○○街62巷203 號8 樓住處所查獲，為被告所坦承
    ，且有臺北市政府警察局刑事警察大隊93年3 月23日搜索、
    扣押筆錄可參（見93年度偵字第6109號卷第25頁），又該武
    士刀經鑑定，其刀刃長43.5CM，單面開鋒，刀柄長21.5CM，
    依照內政部公告及管制刀械12款圖例及說明，符合管制刀械
    武士刀之圖例及說明要件，認定係屬管制刀械，有臺北市政
    府警察局93年4 月30日北市警保字第09335719800 號函可稽
    （見6109號偵查卷第77頁），可佐被告此部分供述為真。
  (二)又扣案之改造手槍1 支（附玩具金屬彈匣1 個，槍枝管制編
    號0000000000號）及子彈十顆亦為警持搜索票於上開處所查
    獲，有前揭搜索扣押筆錄為憑，且該改造手槍及子彈經鑑定
    認，改造手槍係由仿BERETTA 廠84型半自動手槍製造之玩具
    手槍換裝土造金屬槍管而成之改造手槍，機械性能良好，可
    擊發適用子彈，具殺傷力，子彈則僅係具子彈外型之金屬實
    心物，不具底火、發射火藥，非為完整之子彈結構，均不具
    殺傷力，有內政部警政署刑事警察局（下稱刑警局）93年4
    月1 日刑鑑字第0930067750號槍彈鑑定書、93年8 月16日刑
    鑑字第0930153673號函在卷足稽（見6109號偵查卷第64至67
    頁及本院卷），亦可佐被告自警詢、偵查乃至本院審理中所
    為一致之關於在上開時間、地點將前揭改造手槍、子彈出借
    予綽號「阿輝」、「金鋒」之不詳姓名年籍之成年男子的供
    述。至起訴書犯罪事實欄最末記載「子彈11顆」，應屬誤載
    ，併此說明。
  (三)另警察於被告上開處所搜索扣得之物除上開武士刀及仿BERE
    TTA 廠84型改造手槍1 支外，另有扣案如附表所示仿BERETT
    A 廠84型改造手槍2 支（槍枝編號分別為0000000000、0000
    000000號，均欠缺彈匣）及仿BERETTA 廠92FS型半自動手槍
    1 支（槍枝編號0000000000號，欠缺彈匣）、鑽床、砂輪機
    、手磨機、固定扳手、老虎鉗、電鑽、瓦斯噴燈、護目鏡、
    耳罩、鐵條、鑽頭、游標尺、金屬塊狀物、玩具金屬彈殼、
    土造金屬彈殼、土造金屬彈頭、仿BERETTA 廠M9型半自動手
    槍製造之玩具金屬擊錘、玩具金屬扳機、玩具金屬扳機拉桿
    、玩具金屬保險鈕、玩具金屬震動活扳、玩具金屬抓子鉤、
    玩具金屬滑套固定銷、玩具塑膠槍機、土造金屬槍機半成品
    、彈簧、螺絲、六角扳手、各類鑽具、迴紋針、金屬棒、金
    屬薄片、鋼珠、螺絲帽、水銀電池、紅外線瞄準器、玩具底
    火帽等物，亦為其自承，並有前開搜索、扣押筆錄及本院93
    年8 月11日勘驗筆錄、刑警局93年11月3 日刑鑑字第093019
    0160號函暨所附照片供參（均附本院卷）。
  (四)被告雖於本院審理中否認改造扣案具殺傷力之仿BERETTA 廠
    84型改造手槍及3支槍枝半成品，惟依其坦承扣案之金屬塊
    狀物為其磨製要做為槍管用途之詞，及扣案金屬塊狀物中有
    部分亦確實已經磨製成空心狀，有本院勘驗筆錄所拍攝照片
    及刑警局刑鑑字第0930190160號函所附照片六為憑，又被告
    於警詢中始終否認上開具殺傷力之仿BERETTA 廠84型改造手
    槍1 支為其改造，然卻坦承曾經改造貝瑞塔M84 手槍2 支及
    92手槍1 支等詞（見第6109號偵查卷第18頁），若上開不具
    殺傷力之改造手槍半成品3 支亦屬被告購得，而無任何改造
    之情，其何以不於警詢中即否認犯行，反承認曾經改造該三
    支槍枝？況被告於本院準備程序中亦稱，確實於警詢中為上
    開供述（見本院93年7 月14日準備程序筆錄第6 頁），則被
    告事後於審理中又翻異前詞，改稱僅有磨製金屬塊狀物之行
    為云云，是否為圖卸責，即啟人疑竇。
  (五)再扣案之仿BERETTA 廠84型改造手槍2 支（槍枝編號分別為
    0000000000、0000000000號，均欠缺彈匣）係仿BERETTA 廠
    84型半自動手槍製造之金屬玩具手槍之槍身、槍管（內具阻
    鐵）、滑套；另仿BERETTA 廠92FS型半自動手槍1 支（槍枝
    編號0000000000號，欠缺彈匣）係仿BERETTA 廠92FS型半自
    動手槍製造之金屬玩具手槍之槍身和土造金屬槍管半成品、
    仿BERETTA 廠84型半自動手槍製造之金屬玩具手槍之滑套，
    有刑警局93年8 月16日刑鑑字第0930153673號函附本院卷可
    稽，均僅屬半成品。其中改造九二手槍半成品（槍枝編號00
    00000000號），分別為仿BERETTA 廠92FS型半自動手槍製造
    之金屬玩具手槍之槍身和土造金屬槍管半成品、仿BERETTA
    廠84型半自動手槍製造之金屬玩具手槍之滑套，顯然已經有
    經過重新組裝，換裝其中之槍管、滑套，輔以扣案被告所記
    載之「工作重點」即改造槍械筆記3 紙（見第6109號偵查卷
    第35至37頁），其上記載改造所需之相關零件，如滑套、彈
    匣、固定軸、槍管座、彈簧等等，更可證被告曾經承認有改
    造該3 支槍枝之行為等語，應屬真實，其事後辯稱並無改造
    該3 支槍枝行為，應屬卸責之詞，不足採信，被告確實已經
    著手改造槍枝之行為。
  (六)被告雖始終否認扣案具殺傷力之仿BERETTA 廠84型改造手槍
    為其製造，辯稱係從跳蚤雜誌上購得云云，惟依前(五)所述之
    扣案3 支改造槍枝半成品之換裝槍管、滑套等改造方式，參
    以上揭刑警局刑鑑字第0930067750號鑑定書鑑驗結果，該改
    造手槍係由仿BERETTA 廠84型半自動手槍製造之玩具手槍換
    裝土造金屬槍管而成之改造手槍，其方法相同；復綜觀附表
    所示之扣案物分別有已改造完成具殺傷力之槍枝、尚未完成
    之改造槍枝半成品3 支、欲製成供換裝之槍管的金屬塊狀物
    （又分別有大中小之實心塊狀物、已鑽孔之空心塊狀物及外
    型亦已磨製之空心塊狀物）、土造金屬槍機半成品、仿BERE
    TA廠M9型半自動手槍製造之玩具金屬擊錘、玩具金屬扳機、
    玩具金屬扳機拉桿、玩具金屬保險鈕、玩具金屬震動活扳、
    玩具金屬抓子鉤、玩具金屬滑套固定銷、玩具塑膠槍機等物
    ，不僅有槍枝之各部位零件（經鑑定認尚非屬內政部公告槍
    砲彈藥主要組成零件，有內政部93年11月23日內授警字第09
    30077232號函附本院卷可參），更有改造過程中各時程的半
    成品、成品，被告辯稱，不懂如何製造槍枝，扣案具殺傷力
    之改造槍枝非伊改造云云，實難採信。
  (七)末查，被告坦承欲以玩具子彈磨製來改造，且有從鞭炮上拆
    卸內裝之火藥，以裝在玩具子彈中等情（見本院93年12月30
    日審判筆錄第10、11頁），參以扣案確有粉末2 瓶、4 包，
    而該粉末經鑑定後係屬內政部公告之爆裂物主要組成零件，
    有刑警局93年6 月4 日刑偵五字第0930118095號鑑驗通知書
    可佐（見第6109號偵查卷第117 至120 頁），則被告有著手
    製造子彈之行為甚明。
  (八)綜上所述，被告未經許可持有武士刀、未經許可製造可發射
    子彈具有殺傷力之改造手槍、未經許可製造子彈未遂，及出
    借可發射子彈具有殺傷力之改造手槍等行為已明，本件事證
    明確，被告犯行已堪認定。
三、核被告所為係犯槍砲彈藥刀械管制條例第11條第1 項未經許
    可製造可發射子彈具殺傷力之改造手槍罪、同條第2 項未經
    許可出借可發射子彈具殺傷力之改造手槍罪、同法第12條第
    5 項、第1 項未經許可製造子彈未遂罪（此部分雖未據檢察
    官起訴，惟與未經許可製造可發射子彈具殺傷力之改造手槍
    罪有裁判上一罪關係，且經公訴人當庭補充【見本院93年12
    月30日審判筆錄第11頁】，本院自得併予審判）、同法第14
    條第3 項未經許可持有武士刀罪。其製造改造手槍、子彈後
    持有槍枝、子彈之低度行為應為製造之高度行為所吸收，持
    有爆裂物主要組成零件之低度行為為製造子彈之高度行為所
    吸收，均不另論罪。其先後2 次出借具殺傷力改造手槍犯行
    ，時間緊接，方法相同，觸犯構成要件相同之罪，顯係基於
    概括犯意為之，為連續犯，依刑法第56條之規定，以一罪論
    ，並加重其刑；另扣案雖有具殺傷力之改造手槍1 支、改造
    手槍半成品3 支及為數不少經磨製之玩具子彈，然從被告坦
    承開始製造槍彈之時間至為警查獲之時間，僅約3 個月，應
    僅係被告基於同一製造犯意所為之數個接續動作，且所侵害
    為同一法益，僅論以一罪，公訴人認係連續製造改造手槍，
    應論以連續犯，尚有未洽。被告雖已著手製造子彈之犯行，
    惟均不具殺傷力而尚未製造完成，為未遂犯。被告以一行為
    同時改造手槍及子彈，為想像競合犯，依刑法第55條之規定
    ，應從一重之製造可發射子彈具殺傷力之改造手槍罪處斷；
    其製造可發射子彈具殺傷力之改造手槍後進而出借，是該二
    罪間有方法、目的之牽連犯關係，亦依刑法第55條之規定，
    從較重之製造可發射子彈具殺傷力之改造手槍罪處斷。又被
    告所犯未經許可製造可發射子彈具殺傷力之改造手槍罪、未
    經許可持有武士刀罪間，犯意各別，罪名不同，應分論併罰
    之。爰審酌被告年紀尚輕，不思循正途，竟製造具有殺傷力
    之改造手槍，更進而出借，且著手製造子彈，惟未完成，然
    其所為犯行，對社會危害甚大，惟犯罪後坦承多數犯行，且
    未查有持武士刀、槍彈犯罪之情，與其犯罪之動機、目的、
    手段等一切情狀，分別量處如主文所示之刑，並定其應執行
    刑及諭知罰金易服勞役之折算標準。扣案具殺傷力之仿BERE
    TTA 廠84型改造手槍1 支（附玩具金屬彈匣1 個，槍枝管制
    編號0000000000號，即附表2 編號1）、 武士刀1 支均為違
    禁物，應依刑法第38條第1 項第1 款宣告沒收；另扣案如附
    表1 、2 、3 所示之物（除附表2 編號1）及 改造槍枝筆記
    3 紙，均係供犯罪所用之物，且為被告所有，業據被告供陳
    在卷，並經本院認定如上，爰依刑法第38條第1 項第2 款諭
    知沒收。扣案之番刀1 支（編號B）， 經鑑定後認不符管制
    刀械之圖例及說明要件，非屬管制刀械，有上開臺北市政府
    警察局北市警保字第09335719800 號函可憑，非違禁物，且
    無證據證明為供被告犯本罪所用之物，與本案無關，爰不予
    宣告沒收，附此說明。
據上論斷，應依刑事訴訟法第299 條第1 項前段，槍砲彈藥刀械
管制條例第11條第1 項、第2 項、第12條第5 項、第1 項、第14
條第3 項，刑法第11條前段、第55條、第51條第5 款、第42條第
2 項、第38條第1 項第1 款、第2 款，罰金罰鍰提高標準條例第
2 條，現行法所定貨幣單位折算新臺幣條例第2 條，判決如主文
。
本案經檢察官張書華到庭執行職務
中　　華　　民　　國　　94　　年　　1 　　月　　13　　日
　　　　　　　　　刑事第四庭    審判長法　官  黃雅芬
                                      法  官  余明賢
                                      法  官  黎惠萍
上正本證明與原本無異。
如不服本判決，應於判決送達後十日內向本院提出上訴狀（應抄
附繕本）。
                                      書記官  楊麗娟
中　　華　　民　　國　　94　　年　　1 　　月　　14　　日
附錄本案論罪科刑法條全文槍砲彈藥刀械管制條例第11條第1 項
、第2 項、第12條第5 項、第1 項、第14條第3 項
槍砲彈藥刀械管制條例第11條
未經許可，製造、販賣或運輸第4 條第1 項第1 款所稱其他可發
射金屬或子彈具有殺傷力之各式槍砲者，處五年以上有期徒刑，
併科新臺幣一千萬元以下罰金。
未經許可，轉讓、出租或出借前項所列槍砲者，處三年以上十年
以下有期徒刑，併科新臺幣七百萬元以下罰金。
意圖供自己或他人犯罪之用，而犯前二項之罪者，處無期徒刑或
七年以上有期徒刑，併科新臺幣一千萬元以下罰金。
未經許可，持有、寄藏或意圖販賣而陳列第 1 項所列槍砲者，處
一年以上七年以下有期徒刑，併科新臺幣七百萬元以下罰金。
第 1 項至第 3 項之未遂犯罰之。
槍砲彈藥刀械管制條例第12條
未經許可，製造、販賣或運輸子彈者，處一年以上七年以下有期
徒刑，併科新台幣0000000 元以下罰金。
未經許可，轉讓、出租或出借子彈者，處六月以上五年以下有期
徒刑，併科新台幣 0000000 元以下罰金。
意圖供自己或他人犯罪之用，而犯前二項之罪者，處三年以上十
年以下有期徒刑，併科新台幣 0000000 元以下罰金。
未經許可，持有、寄藏或意圖販賣而陳列子彈者，處五年以下有
期徒刑，併科新台幣 0000000 元以下罰金。
第 1 項至第 3 項之未遂犯罰之。
槍砲彈藥刀械管制條例第14條
未經許可，製造、販賣或運輸刀械者，處三年以下有期徒刑，併
科新台幣0000000 元以下罰金。
意圖供自己或他人犯罪之用，而犯前項之罪者，處六月以上五年
以下有期徒刑，併科新台幣 0000000 元以下罰金。
未經許可，持有或意圖販賣而陳列刀械者，處一年以下有期徒刑
、拘役或新台幣 500000 元以下罰金。
第 1 項及第 2 項之未遂犯罰之。
附表1（93年綠保管字第0749號）：
┌──┬──────┬──────┬─────────┐
│編號│勘驗物品清單│數        量│備註              │
│    │名稱        │            │                  │
├──┼──────┼──────┼─────────┤
│1   │鑽床        │1台         │證據標籤編號1     │
├──┼──────┼──────┼─────────┤
│2   │砂輪機      │2台         │證據標籤編號2、2之│
│    │            │            │1                 │
├──┼──────┼──────┼─────────┤
│3   │手磨機      │1台         │證據標籤編號3     │
├──┼──────┼──────┼─────────┤
│4   │固定扳手    │1支         │證據標籤編號4     │
├──┼──────┼──────┼─────────┤
│5   │老虎鋏      │1具         │證據標籤編號5     │
├──┼──────┼──────┼─────────┤
│6   │電鑽        │1具         │證據標籤編號6     │
├──┼──────┼──────┼─────────┤
│7   │瓦斯噴燈    │1具         │證據標籤編號7     │
├──┼──────┼──────┼─────────┤
│8   │護目鏡      │1個         │證據標籤編號11    │
├──┼──────┼──────┼─────────┤
│9   │耳罩        │1個         │證據標籤編號12    │
├──┼──────┼──────┼─────────┤
│10  │金屬塊狀物  │(大)8支     │證據標籤編號15    │
│    │            │(中)5支     │                  │
│    │            │(小)5支     │                  │
├──┼──────┼──────┼─────────┤
│11  │鑽頭        │1盒（9支）  │證據標籤編號16    │
├──┼──────┼──────┼─────────┤
│12  │            │1盒（29支） │證據標籤編號16    │
├──┼──────┼──────┼─────────┤
│13  │油標尺      │1枝         │證據標籤編號17    │
├──┼──────┼──────┼─────────┤
│14  │鏍絲、鏍絲帽│1盒         │證據標籤編號18    │
├──┼──────┼──────┼─────────┤
│15  │鋸條        │3枝         │證據標籤編號21    │
├──┼──────┼──────┼─────────┤
│16  │工具        │卷尺1個     │                  │
│    │            │剪刀3支     │                  │
│    │            │美工刀1支   │                  │
│    │            │六角扳手10支│                  │
├──┼──────┼──────┼─────────┤
│17  │            │銼刀27支    │                  │
├──┼──────┼──────┼─────────┤
│18  │            │鑽頭15支    │                  │
├──┼──────┼──────┼─────────┤
│19  │            │鋸齒2支     │                  │
├──┼──────┼──────┼─────────┤
│20  │            │六角扳手5支 │                  │
├──┼──────┼──────┼─────────┤
│21  │            │固定鑽床之鑽│                  │
│    │            │頭的工具1個 │                  │
├──┼──────┼──────┼─────────┤
│22  │            │砂輪機之砂輪│                  │
│    │            │1個         │                  │
├──┼──────┼──────┼─────────┤
│23  │            │刷子1支     │                  │
│    │            │彈簧1條     │                  │
├──┼──────┼──────┼─────────┤
│24  │            │螺絲4個     │                  │
├──┼──────┼──────┼─────────┤
│25  │            │螺絲起子3支 │                  │
├──┼──────┼──────┼─────────┤
│26  │            │玩具金屬彈殼│                  │
│    │            │1顆         │                  │
├──┼──────┼──────┼─────────┤
│27  │            │金屬薄片4片 │                  │
├──┼──────┼──────┼─────────┤
│28  │            │各類鑽具、螺│                  │
│    │            │絲1批       │                  │
└──┴──────┴──────┴─────────┘
附表2（93年青保管字第240號）：
┌──┬──────┬───────┬────────┐
│編號│勘驗物品清單│數         量 │備註            │
│    │名稱        │              │                │
├──┼──────┼───────┼────────┤
│1   │仿BERETTA改 │手槍1枝（含彈 │手槍證據標籤編號│
│    │造手槍      │匣1個）       │24、彈匣證據標籤│
│    │            │彈匣1個       │編號28          │
├──┼──────┼───────┼────────┤
│2   │金屬實心子  │10顆          │（無證據標籤）  │
│    │彈          │              │                │
└──┴──────┴───────┴────────┘
附表3（93年青保管字第199號）：
┌──┬──────┬────────┬───────┐
│編號│勘驗物品清單│數         量   │備註          │
│    │名稱        │                │              │
├──┼──────┼────────┼───────┤
│1   │槍彈零件    │金屬塊狀物4支   │              │
├──┼──────┼────────┼───────┤
│2   │            │玩具金屬彈殼、土│              │
│    │            │造金屬彈殼、土造│              │
│    │            │金屬彈頭等77顆  │              │
├──┼──────┼────────┼───────┤
│3   │            │仿BERETTA廠M9型 │              │
│    │            │半自動手槍製造之│              │
│    │            │玩具金屬擊錘、玩│              │
│    │            │具金屬扳機、玩具│              │
│    │            │金屬扳機拉桿、玩│              │
│    │            │具金屬保險鈕、玩│              │
│    │            │具金屬震動活扳（│              │
│    │            │2個）、玩具金屬 │              │
│    │            │抓子鉤、玩具金屬│              │
│    │            │滑套固定銷、玩具│              │
│    │            │塑膠槍機、土造金│              │
│    │            │屬槍機半成品（2 │              │
│    │            │個）等共15件    │              │
├──┼──────┼────────┼───────┤
│4   │            │彈簧12條        │              │
├──┼──────┼────────┼───────┤
│5   │            │螺絲1包         │              │
├──┼──────┼────────┼───────┤
│6   │            │螺絲44根        │              │
├──┼──────┼────────┼───────┤
│7   │            │六角扳手2支     │              │
├──┼──────┼────────┼───────┤
│8   │            │各類鑽具、迴紋針│              │
│    │            │、金屬棒、金屬薄│              │
│    │            │片、彈簧、鋼珠、│              │
│    │            │螺絲帽、水銀電池│              │
│    │            │等1包          │              │
├──┼──────┼────────┼───────┤
│9   │貝瑞塔改造手│2枝             │              │
│    │槍半成品    │                │              │
├──┼──────┼────────┼───────┤
│10  │改造92手槍半│1枝             │              │
│    │成品        │                │              │
├──┼──────┼────────┼───────┤
│11  │彈簧        │15條            │證物標籤編號13│
├──┼──────┼────────┼───────┤
│12  │紅外線瞄準器│1個             │證物標籤編號14│
├──┼──────┼────────┼───────┤
│13  │玩具底火帽  │1瓶73顆         │證物標籤編號12│
└──┴──────┴────────┴───────┘
